臺灣高等法院高雄分院刑事裁定　　　　　 96年度交抗字第5號
抗告人即　　甲○○
受處分人
上列抗告人因違反道路交通管理處罰條例聲明異議案件，不服臺
灣高雄地方法院中華民國95年11月30日裁定（95年度交聲字第
457 號），提起抗告，本院裁定如下：
    主  文
原裁定撤銷，發回臺灣高雄地方法院。
    理  由
一、原裁定略以，本件異議人即受處分人於94年12月4 日中午12
    時25分許，駕駛車號GX-2621 號自用小客車由屏東縣鹽埔鄉
    北往高樹鄉行駛，於行經屏東縣鹽埔鄉○○村○○路南華大
    橋即台27線公路北向車道41.5公里處時，與陳稚達所騎乘之
    車號K79-612 號重機車發生碰撞等事實，有道路交通事故現
    場圖、道路交通事故照片附卷可稽，亦為異議人所不爭執，
    應堪信為真實。本件肇事發生後，異議人所駕駛之自小客車
    在現場留有右輪煞車痕8.5 公尺，左輪煞車痕22.5公尺，而
    依卷附汽車煞車距離、行車速度及道路摩擦係數對照表所示
    ，受處分人於事發前之車速約達時速65公里，顯已超逾當地
    之速限時速60公里，因認執勤警員依照前揭修正前道路交通
    管理處罰條例第40條第1 項之規定予以逕行舉發，嗣移送機
    關即高雄市政府據此並引用上開修正前道路交通管理處罰條
    例第40條第1 項及第63條第1 項等規定，就異議人前述違規
    行為，裁處異議人罰鍰新臺幣1,700 元，並記違規點數1點
    ，於法即屬有據，應予維持，而駁回受處分人之異議，固非
    無見。
二、抗告意旨略以：本件車禍經台灣省高屏澎區車輛行車事故鑑
    定結果，抗告人並無任何肇事因素，有鑑定意見書可證，因
    而提起抗告，請求撤銷原裁定云云。
三、按道路交通管理處罰條例第89條規定，法院受理有關交通事
    件，準用刑事訴訟法之規定，刑事訴訟法中有關證據法則部
    分，自應適用於道路交通事件；又刑事訴訟法第154 條第2
    項規定：犯罪事實應依證據認定之，無證據不得認定犯罪事
    實。是以事實之認定，應憑證據，如未能發現相當證據，或
    證據不足以證明，自不能以推測或擬制之方法，以為裁判之
    基礎。經查本件依現場照片顯示（見原審卷第12頁）：抗告
    人所駕駛之自小客車於本件車禍發生後，左輪部分初係留下
    顏色較淺但明顯可見之拖痕，至後半段始出現與輪胎同為黑
    色之煞車痕，雖經比對拖痕與嗣後出現與輪胎同為黑色之煞
    車痕行經路線一致，但得否即可推知抗告人所駕駛車輛輪胎
    於路面所留下輪胎痕之期間，係處於其踩踏煞車開始並急速
    偏向閃躲直至車輛停止之期間，亦即顯示其輪胎痕之起、迄
    ，即為其煞車開始至結束之距離，進而認定因偏向而產生拖
    痕與煞車距離軌跡具有一致性，已有疑義，至原處分機關係
    以抗告人所駕駛之自小客車在現場留有右輪煞車痕8.5 公尺
    ，左輪煞車痕22.5公尺，而依卷附汽車煞車距離、行車速度
    及道路摩擦係數對照表所示，受處分人於事發前之車速約達
    時速65公里，顯已超逾當地之速限時速60公里。然抗告人當
    時所駕駛之自小客車左前輪已因與肇事之重型機車強烈撞擊
    ，導致自小客車左前輪機械故障、輪胎爆破及鋁圈損壞等情
    ，此有GX-2621 號自用小客車受損照片數幀及車輛維修派工
    單影本2 份附卷可稽，則系爭自小客車是否仍有完整煞車能
    力，而在車輛煞車設備功能有所減損之情況下，仍否得依在
    車輛設備完善、正常情況所推演出的汽車煞車距離、行車速
    度及道路摩擦係數對照表換算當時車輛行進間之時速，尚非
    無疑，況臺灣省高屏澎區車輛行車事故鑑定意見書認定抗告
    人無肇事因素，則抗告人之車速是否確達65公里，似仍有待
    調查審認，抗告意旨指摘原裁定不當，尚非全無理由，應由
    本院將原裁定撤銷，發回原審法院詳為調查後，另為妥適之
    裁定，以臻翔實。
據上論斷，應依道路交通管理處理條例第 89 條、刑事訴訟法第
413條前段，裁定如主文。
中　　華　　民　　國　　96　　年　　1 　　月　　30　　日
                  刑事第七庭    審判長法  官   莊飛宗
                                      法  官   邱明弘
                                      法  官   黃憲文
以上正本證明與原本無異。
不得再抗告。
中　　華　　民　　國　　96　　年　　1 　　月　　31　　日
　　　　　　　　　　　　　　　　　　　書記官   施耀程
